臺灣臺南地方法院刑事判決　　　　　　　94年度訴字第1362號
公　訴　人　臺灣臺南地方法院檢察署檢察官
被　　　告　甲○○
　　　　　　　　　　（現另案在臺南分監執行）
上列被告因違反毒品危害防制條例案件，經檢察官提起公訴 （94
年度毒偵字第2552號），本院判決如下：
    主  文
本件免訴。
    理  由
一、公訴意旨略稱：甲○○前因施用毒品案件，經強制戒治交付
    保護管束期滿，由臺灣臺南地方法院檢察署檢察官於民國九
    十年七月三十一日，以九十年度戒毒偵字第三五四號為不起
    訴處分確定後，復因施用第一級毒品海洛因案件，經本院判
　　處有期徒刑十月確定，於九十三年十二月二十九日執行完畢
 　 。詎猶未戒除毒品惡習，於前案強制戒治執行完畢，五年後
　　之九十四年八月二十九日二十時五分許往前回溯二十六小時
  　內某時許，在不詳地點，以針筒注射方式，施用第一級毒品
　　海洛因一次。嗣為警於九十四年八月二十九日十時五十四分
　  許，在臺南市警察局第三分局安中派出所採尿送驗後，呈嗎
    啡陽性反應。因認甲○○涉犯毒品危害防制條例第十條第一
    項罪。
二、按案件曾經判決確定者，應諭知免訴之判決，刑事訴訟法第
    三百零二條第一款定有明文。又訴訟上所謂一事不再理之原
    則，關於實質上一罪或裁判上一罪，亦均有其適用，最高法
    院六十年臺非字第七十七號著有判例。
三、經查：被告甲○○前於九十四年一月底至同年四月十二日止
    ，因施用第一級毒品海洛因，經檢察官提起公訴，本院於九
    十四年十月六日以九十四年度訴字第八五四號判處被告有期
    徒刑一年，全案並於九十四年十一月十四日確定，有判決書
    一份及被告全國前案紀錄表附卷可按。本案被告被訴施用毒
    品時間，為九十四年八月二十九日二十時五分許往前回溯二
    十六小時內某時許，距前開確定判決認定之最末一次施用毒
    品之時間，雖約有四個月之遙，然據被告辯稱：其自九十三
    年十二月間出獄後，平均每日均施用海洛因，直至九十四年
    九月十五日為警緝獲為止等語，且參酌被告全國前案紀錄表
    所載，被告於八十二年間即曾違反肅清煙毒條例，且於九十
    年及九十二年間又因施用毒品，經強制戒治，並經法院判處
    有期徒刑十月，甫於九十三年十二月二十八日執行完畢，以
    被告有多次施用毒品前科，足認被告毒癮甚深，是被告辯稱
    ：其至九十四年九月十五日被查獲前，每日均施用海洛因，
    未曾間斷等語，尚非不可採信。從而本案被告被訴之犯行，
    與前揭已判決確定部分，應認有裁判上一罪之連續犯關係。
    依照首開說明，本案已為前案判決效力所及，爰不經言詞辯
    論，逕為諭知免訴之判決。
據上論斷，應依刑事訴訟法第三百零二條第一款、第三百零七條
，判決如主文。
中　　華　　民　　國　　94　　年　　11　　月　　30  　日
　　　　　　　　　刑事第五庭    審判長法　官　鄧希賢
                                      法　官  張銘晃
                                      法　官　包梅真
以上正本證明與原本無異。
如不服本判決，應於收受送達後10日內向本院提出上訴書狀（應
附繕本）。
　　　　　　　　　　　　　　　　書記官  張富
中　　華　　民　　國　　94　　年　　11　　月　　30　　日
